臺灣新竹地方法院刑事判決　　　　　　　 96年度易字第257號
公　訴　人　臺灣新竹地方法院檢察署檢察官
被　　　告　乙○○
上列被告因業務侵占案件，經檢察官聲請簡易判決處刑（96年度
偵字第1434號），本院新竹簡易庭認不宜依簡易判決處刑，而改
依通常程序審理（96年度竹簡字第508號），被告於準備程序中
就被訴事實為有罪之陳述，經告知簡式審判程序之旨，並聽取公
訴人、被告之意見後，由本院合議庭裁定由受命法官獨任進行簡
式審判程序，判決如下：
    主  文
乙○○意圖為自己不法之所有，而侵占對於業務上所持有之物，
處有期徒刑柒月。緩刑貳年。
    犯罪事實
一、乙○○原係位於新竹市○○路558號之「屈臣氏百佳股份有
    限公司（下稱屈臣氏公司）新竹北大店」之服務人員，擔任
    補貨、收銀等工作，為從事業務之人。竟基於為自己不法所
    有之意圖，於民國96年1月5日上午11時14分許，在屈臣氏公
    司新竹北大店內，利用補貨之職務上機會，將ＯＲＡ２口香
    噴劑1條（市價新臺幣【下同】98元）、變色粉紅潤唇膏1條
    （市價100 元），以變更持有為所有之意思，侵占入己，復
    接續於96年1月10日中午12時3分許，以同一方式，將聖卡緹
    亞美乳霜1條（市價1,100元）侵占入己，嗣經屈臣氏公司保
    安主任甲○○於96年1 月11日13時許，調閱屈臣氏公司新竹
    北大店內之監視系統錄影帶，發現上情而報警查獲。
二、案經屈臣氏公司訴由新竹市警察局第一分局報告臺灣新竹地
    方法院檢察署檢察官偵查起訴。
    理    由
一、認定犯罪事實所憑之證據及其認定之理由：
（一）本件被告乙○○所犯業務侵占罪，非死刑、無期徒刑、最
      輕本刑為3年以上有期徒刑之罪，或高等法院管轄第一審
      之案件，被告乙○○於本院準備程序中就被訴事實為有罪
      之陳述，經本院合議庭評議結果認合於新修正刑事訴訟法
      第273條之1第1項之規定，裁定進行簡式審判程序，合先
      敘明。
（二）上揭事實，業據被告乙○○於警詢、偵查、本院準備程序
      及簡式審判程序供承不諱，其稱：她是屈臣氏公司新竹北
      大店內的服務人員，擔任補貨、收銀等工作，她利用96年
      1月5日、同年月10日的上班時間，利用補貨的機會，陸續
      將ＯＲＡ２口香噴劑1條、變色粉紅潤唇膏1條、聖卡緹亞
      美乳霜1條等物品，侵占入己等語（見偵查卷第9、28頁，
      本院卷第6、15至18頁），另經告訴代理人甲○○分別於
      警詢、本院訊問時指稱：因屈臣氏公司新竹北大店店長反
      應於倉庫內發現失竊商品空盒子，故通知總公司前來調查
      ，經他於96年1月11日下午1時許調閱監視錄影系統中之錄
      影帶畫面，發現現任員工被告乙○○於96年1月5日上午11
      時14分許，將ＯＲＡ２口香噴劑1條、變色粉紅潤唇膏1條
      ，侵占入己，復於96年1月10日中午12時3分許，以同一手
      法，將聖卡緹亞美乳霜1條侵占入己等語（見偵查卷第9頁
      ，本院96年度竹簡字第508號卷第8頁），另有新竹市警察
      局第一分局搜索扣押筆錄暨扣押物品目錄表、新竹市警察
      局第一分局贓物認領保管單、屈臣氏百佳股份有限公司庫
      存檢核明細表各1份及監視錄影畫面翻拍照片4張附卷可佐
      （見偵查卷第11至14、18至20、23頁），被告乙○○自白
      核與事實相符，應堪採信。又被告乙○○未經付款購買，
      即擅自將店內庫倉內之存貨，均予挪用，供己使用，其主
      觀上確有為自己不法所有之侵占意圖，亦臻明確。本件事
      證明確，被告乙○○犯行，堪以認定。
二、被告乙○○擔任屈臣氏公司新竹北大店服務人員期間，侵占
    如犯罪事實欄所述之商品，核其所為，係犯刑法第336條第
    2項之業務侵占罪。次第：
（一）告訴代理人甲○○固持屈臣氏百佳股份有限公司庫存檢核
      明細表1份，直指被告乙○○於95年5月間，即有侵占公司
      貨品之情事，並經新竹市警察局第一分局警員於96年1月
      11日下午5時50分許前往被告乙○○位於新竹市○○路○段
      439巷19之1號5樓之住處搜索，扣得潤唇美容液等犯罪事
      實欄所示以外之其餘物品，有新竹市警察局第一分局搜索
      扣押筆錄暨扣押物品目錄表1份在卷可憑（見偵查卷第11
      至14頁），然而，被告乙○○於95年10月16日分娩產子，
      並自承於95年11月底始銷假上班，有被告乙○○所提出之
      兒童健康手冊封面影本1 紙附卷可參（見本院卷第20頁）
      ，又被告乙○○陳稱伊於產假結束上班後，侵占店內商品
      之時間即為本案聲請簡易判決處刑書所載之96年1月5日、
      同年月10日2次，本件復查無積極事證證明為警所查扣之
      潤唇美容液等犯罪事實欄所示以外之其餘物品，係被告乙
      ○○業務侵占所得之物抑係於產假結束上班後侵占之物，
      至被告乙○○於分娩前自承業務侵占之犯行，其相關事證
      不明，且與本案難認有裁判上一罪之關係，均不為本案聲
      請簡易判決處刑效力所及，本院自不得予以審酌，附此敘
      明。
（二）被告乙○○先後2次業務侵占之犯行，係以單一之意思接
      續進行，其時間、空間密接，侵害同一之法益，各行為之
      獨立性極為薄弱，應認係接續犯，論以1罪。
（三）爰審酌被告乙○○並無前科，素行良好，有臺灣新竹地方
      法院檢察署刑案資料查註紀錄表、臺灣高等法院被告前案
      紀錄表各1份在卷可參，其因經濟拮据始起意侵占屈臣氏
      公司新竹北大店店內商品，犯罪之動機、目的尚屬單純，
      惟枉顧屈臣氏公司對被告乙○○之信賴，為圖己利而犯本
      案，仍屬可議，復以被告乙○○於本案侵占物品之價值僅
      1,298元，所得利益非鉅，被告乙○○對於屈臣氏公司所
      列舉之庫存檢核明細表所載之所有爭議明細（共7,637元
      ），全數認列賠償並已匯款，有兆豐國際商業銀行國內匯
      款申請書1紙附卷可參（見本院卷第22頁），至本院依職
      權電詢屈臣氏公司告訴代理人甲○○後，經告訴代理人甲
      ○○表示除非被告乙○○願賠償2萬5,000元，否則不願原
      諒被告等語（見本院卷第3-1頁所附之本院電話紀錄表一
      紙），本院認有損害斯有賠償，本案屈臣氏公司內部員工
      之業務侵占行為，為公司內控之問題，並不影響屈臣氏公
      司之商譽，屈臣氏公司對於被告乙○○要求超過其實際損
      失之賠償，已屬無據，屈臣氏公司藉此拒不與被告乙○○
      達成和解，無礙本院認定被告乙○○犯罪後，態度良好，
      願意承認犯行，並賠償屈臣氏公司損失，表徵其悔意之認
      定等一切情狀，量處如主文所示之刑。
（四）末查，被告乙○○前未曾受有期徒刑以上刑之宣告，已如
      前述，其因一時失慮，而罹法典，犯後業已坦承犯行，深
      具悔意，並已賠償屈臣氏公司所主張之所有損害，有前開
      匯款申請書1紙（見本院卷第22頁）在卷足參，其育有1名
      仍在襁褓中之幼女，有被告乙○○所提出之兒童健康手冊
      封面影本1紙附卷可參（見本院卷第20頁），則其經此教
      訓，當知警惕而信無再犯之虞，本院綜核各情，認所宣告
      之刑，以暫不執行為適當，併予宣告緩刑2年，以啟自新
      。
據上論斷，應依刑事訴訟法第273條之1第1項、第299條第1項前
段，刑法第336條第2項、第74條第1項第1款，判決如主文。
本案經檢察官林奕到庭執行職務
中　　華　　民　　國　　96　　年　　4 　　月　　30　　日
            臺灣新竹地方法院刑事第四庭
                        法　官　劉兆菊
以上正本證明與原本無異。
如不服本判決，應於送達後10日內向本院提出上訴狀（應附繕本
），上訴於臺灣高等法院（切勿逕送上級審法院）。
中　　華　　民　　國　　96　　年　　4 　　月　　30　　日
                        書記官  蕭汝芳
附錄本案論罪科刑法條
中華民國刑法第336條
（公務公益侵占罪、業務侵占罪）
對於公務上或因公益所持有之物，犯前條第1項之罪者，處1年以
上7年以下有期徒刑，得併科5千元以下罰金。
對於業務上所持有之物，犯前條第1 項之罪者，處6月以上5年以
下有期徒刑，得併科3千元以下罰金。
前二項之未遂犯罰之。
